# 资产减值损失转回的疑问？

提问人：槿思成 时间：2014-08-27 09:04:11
我听中华会计网校郭老师的课件时候，说国外的资产减值损失是可以转回的，但是我国的准则只规定了存货、持有至到期投资、贷款和应收款项、可供出售金融资产的减值是可以转回的，不能转回是为了避免通过资产减值损失操纵利润，但是为什么有的又是可以转回的呢？准则的规定是基于什么原因？表示非常好奇？{uch11}

回答人：chenyiwei
其理念是：非流动非金融资产的减值通常是永久性的，发生转回（即当初导致其计提减值的因素消失）的可能性很小；此类资产没有活跃市场，其公允价值确定难度较大，且由于可收回金额采用“两者孰高”的确定方式，可收回金额与市场价格波动的对应关系相对而言不密切；同时为了避免利润操纵，故中国准则规定此类资产减值准备一经计提不得转回。